臺灣板橋地方法院刑事判決　　　　　　　94年度易字第1272號
公　訴　人　臺灣板橋地方法院檢察署檢察官
被　　　告　丁○○
　　　　　　己○○
　　　　　　　　　　　號
右　一　人
選任辯護人　李美寬律師
　　　　　　林孝甄律師
　　　　　　王東山律師
上列被告等因竊盜等案件，經檢察官提起公訴（九十四年度偵字
第一一八三六號）及移送併辦（臺灣桃園地方法院檢察署九十四
年度偵字第一七七八一號），本院合議庭裁定，由受命法官獨任
依簡式審判程序，判決如下：
    主  文
丁○○共同連續攜帶兇器竊盜，未遂，處有期徒刑肆月，如易科
罰金，以參佰元折算壹日。緩刑貳年。扣案榔頭壹支、起子陸支
、尖嘴鉗壹支、銼刀壹支、美工刀壹支、小活動板手壹支、防風
打火機壹個，均沒收之。
己○○共同連續攜帶兇器竊盜，未遂，處有期徒刑伍月，如易科
罰金，以參佰元折算壹日。緩刑參年。扣案榔頭壹支、起子陸支
、尖嘴鉗壹支、銼刀壹支、美工刀壹支、小活動板手壹支、防風
打火機壹個，均沒收之。
    事  實
一、丁○○、己○○共同意圖為自己不法所有，基於竊盜之概括
    犯意聯絡，於民國（下同）九十四年五月二十七日凌晨四時
    許，由己○○攜帶其所有客觀上足供兇器使用之榔頭一支、
    起子六支、尖嘴鉗一支、銼刀一支、美工刀一支、小活動板
    手一支等工具，丁○○則攜帶其所有之防風打火機一個，共
    同騎乘己○○之父莊龍江所有之車號ＬＳ八─六二七號重型
    機車至臺北縣土城市○○路一五八巷底之停車場內，利用戊○○所有之車號Ｈ二－０一二一號自用小客車車門未關好之
    際，徒手打開車門後，共同進入車內著手翻動車物品，惟未
    發現財物而未得逞，其後另由丁○○持防風打火機，對停於
    上開車輛旁之戊○○之夫黃國城所有之車號八Ｔ－二四六七
    號自用小客車左前車窗加熱，再由己○○持礦泉水對車窗潑
    灑之方式，致使車窗爆裂（毀損部分業據告訴人戊○○撤回
    告訴），而著手於竊盜行為，惟尚未入車內行竊之際，適因
    巡邏員警經過，丁○○、己○○二人將所騎乘之機車棄置於
    現場而藏匿在路旁逃避查緝而未遂。待警方離去後，丁○○
    、己○○二人始於同日凌晨五時許，徒步離去，行至臺北縣
    土城市○○路一百五十八巷口時，見丁玉如所有由丙○○使
    用之ＨＮＣ─八七一號重型機車停放路旁鑰匙未拔取，二人
    又基於同一竊盜之概括犯意聯絡，由己○○負責把風，丁○○徒手竊取該車後，搭載己○○逃離現場。其後，己○○又
    意圖為自己不法之所有，基於同一竊盜之概括犯意，單獨於
  　九十四年六月二十二日凌晨二時許，在臺北縣中和市南勢角
    烘爐地附近，徒手竊取庚○○所有置於機車置物箱內之行動
    電話一支、身分證及駕駛執照各一張、金融卡二張、ＭＰ３
    一個及現金新台幣（下同）三千元等財物；又於九十四年七
    月二十四日晚上八時許，在臺北縣樹林市○○○○○道路，
    徒手竊取乙○○所有置於機車置物箱內之皮包一個（內有行
    動電話一支、汽車駕駛執照及居留證各一張、大陸地區身分
    證及通行證各一張、現金三千元等財物）；再於九十四年九
    月三十日晚上六時四十分許，在桃園縣龜山鄉○路村○○路
    ○段一一四一號前，徒手竊取甲○○所有置於機車置物箱內
    之手提包一個（內有行動電話二支、駕駛執照及健保卡各一
    張、提款卡一張、現金約二十元等財物）。嗣先九十四年五
    月二十七日凌晨四時許，巡邏員警在臺北縣土城市○○路一
    五八巷底之停車場內，發現車號Ｈ二－０一二一號、八Ｔ－
    二四六七號自用小客車有遭竊及被破壞之情形，現場並遺留
    一部ＬＳ八─六二七號重型機車，乃經查詢該機車車主莊龍
    江後，循線查獲己○○、丁○○，並在現場遺留之機車內扣
    得己○○所有之榔頭一支、起子六支、尖嘴鉗一支、銼刀一
    支、美工刀一支、小活動板手一支、丁○○所有之防風打火
    機一個。後於九十四年九月三十日晚上六時四十分許，己○○於竊得甲○○之手提包後騎乘車牌號碼Ｊ九Ｋ─三三八號
    機車離去時，為甲○○發現並記下車號報警，為警循線查獲
    己○○。
二、案經告訴人戊○○訴由臺北縣政府警察局土城分局報請臺灣
    板橋地方法院檢察署檢察官偵查起訴，及告訴人甲○○訴由
    桃園縣政府警察局龜山分局報請臺灣桃園地方法院檢察署檢
    察官移送併辦，經己○○、丁○○於準備程序進行中就被訴
    事實為有罪之陳述，經告知簡式審判程序之旨，並聽取當事
    人及辯護人之意見後，本院合議庭裁定由受命法官獨任以簡
    式審判程序審理。
    理  由
一、上揭事實，業據被告己○○、丁○○於警詢、偵查（見臺灣
    板橋地方法院檢察署九十四年度偵字第一一八三六號卷第四
    至六頁、第十至十三頁、第五十五至五十七頁、臺灣桃園地
    方法院檢察署九十四年度偵字第一七七八一號卷第十一至十
　　三頁、第五十至五十二頁）及本院審理中坦承不諱，核與告
  　訴人戊○○、甲○○、被害人丙○○、庚○○、乙○○於警
    詢中（見臺灣板橋地方法院檢察署九十四年度偵字第一一八
    三六號卷第二十三至二十四頁、第二十七至二十八頁、臺灣
    桃園地方法院檢察署九十四年度偵字第一七七八一號卷第二
  　十二至二十八頁）之指述相符，並有卷附之贓物認領保管單
    四紙、現場照片十張、監視錄影帶翻拍照片六張可稽，及榔
    頭一支、起子六支、尖嘴鉗一支、銼刀一支、美工刀一支、
    小活動板手一支、防風打火機一個扣案足資佐證。足認被告
    等自白與事實相符，本案事證明確，被告等犯行洵堪認定，
    應依法論科。
二、查榔頭、起子、尖嘴鉗、銼刀、美工刀、小活動板手等均係
    屬金屬製品，客觀上足以傷害人之生命、身體，顯具有危險
    性，應屬兇器無疑。核被告己○○、丁○○所為，係犯刑法
    第三百二十一條第一項第三款、第二項之攜帶兇器竊盜未遂
    罪、第三百二十條第一項之普通竊盜罪。公訴意旨雖未論及
　　被告己○○於九十四年六月二十二日凌晨二時許、九十四年
  　七月二十四日晚上八時許、九十四年九月三十日晚上六時四
    十分許，分別在臺北縣中和市南勢角烘爐地附近、臺北縣樹
    林市○○○○○道路、桃園縣龜山鄉○路村○○路○段一一
    四一號前之竊盜犯行部分（移送併辦部分），惟此部分與起
    訴部分，有連續犯裁判上一罪之關係，為起訴效力所及，本
    院自得加以審究。被告二人就於九十四年五月二十七日凌晨
　　四時，在臺北縣土城市○○路一五八巷底之停車場內所犯之
  　攜帶兇器竊盜未遂罪、及同日凌晨五時許，在臺北縣土城市
    ○○路一百五十八巷口所犯之普通竊盜罪部分，有犯意聯絡
    及行為分擔，均為共同正犯。又被告二人先後多次竊盜犯行
    ，時間緊接，所犯為構成犯罪要件相同之罪名，顯係基於概
    括犯意反覆為之，均為連續犯，依刑法第五十六條規定，論
    以情節較重之攜帶兇器竊盜未遂一罪，並均加重其刑。又被
    告二人已著手攜帶兇器竊盜行為之實施，惟未生竊得財物之
    結果，為未遂犯，爰依刑法第二十六條前段規定，按既遂犯
    之刑度減輕之。被告二人之刑同時有加重及減輕，依法先加
    後減之。爰分別審酌被告二人犯罪之動機、目的、手段、犯
    罪次數及所得、犯罪後均坦承犯行，並已與告訴人戊○○和
    解賠償損害之態度等一切情狀，分別量處如主文所示之刑，
    並諭知易科罰金之折算標準。末查，被告二人前均未曾受有
    期徒刑以上刑之宣告，有臺灣高等法院被告前案紀錄表二件
    在卷可稽，渠等因年輕識淺，一時失慮，致觸犯本件犯行，
    事後均已坦承犯行，當有悔意，經此偵審程序併科刑之判決
    後，應知警惕而無再犯之虞，本院因認暫不執行其刑為當，
    各予以宣告緩刑二年、三年，用啟自新。被告等行竊時所攜
    用之榔頭一支、起子六支、尖嘴鉗一支、銼刀一支、美工刀
    一支、小活動板手一支及防風打火機一個，為被告己○○或
    被告丁○○所有，業據渠等供明在卷，爰依刑法第三十八條
    第一項第二款規定，宣告沒收之。
三、公訴意旨另以：被告丁○○、己○○二人，於九十四年五月
    二十七日凌晨四時許，臺北縣土城市○○路一五八巷底之停
    車場內，以自備之鐵鎚等工具，破壞戊○○及其夫黃國城所
    有之車號Ｈ二－０一二一號、八Ｔ－二四六七號自用小客車
    之車門及車窗，經告訴人戊○○提出告訴，因認此部分另涉
    有刑法第三百五十四條之毀損罪。惟查，按告訴乃論之罪，
　　告訴人於第一審辯論終結前得撤回其告訴。又告訴經撤回者
  　，應諭知不受理之判決。刑事訴訟法第二百三十八條第一項
    、第三百零三條第三款分別定有明文。本件告訴人戊○○告
　　訴被告二人毀損之部分，起訴書認被告二人係觸犯刑法第三
　  百五十四條之毀損罪，依同法第三百五十七條之規定，須告
    訴乃論。茲據告訴人戊○○撤回其告訴，有和解書及撤回告
    訴狀各一件在卷足憑，揆諸首開說明，原應諭知不受理之判
    決，惟因公訴人認此部分與前開有罪部分，有牽連犯裁判上
    一罪之關係，爰不另為不受理之諭知。
四、移送併辦意旨另以：被告葉淑淨與被告己○○共同意圖為自
    己不法之所有，於九十四年九月三十日晚上六時四十分許，
    在桃園縣龜山鄉○路村○○路○段一一四一號前，徒手竊取
    甲○○所有置於機車置物箱內之手提包一個（內有行動電話
    二支、駕駛執照及健保卡各一張、提款卡一張、現金約二十
    元等財物），因認被告葉淑淨此部分涉有刑法第三百二十條
    第一項之竊盜罪嫌，而移送本院併案審理。惟查，本案公訴
    人起訴之被告為「丁○○」、「己○○」二人，並無被告「
    葉淑淨」之人，是「葉淑淨」縱涉有移送併辦所指之犯行，
    亦與本案公訴人起訴之犯罪事實，無裁判上一罪之關係，本
    院自無從審究，應退回檢察官另行處理。
據上論斷，應依刑事訴訟法第二百七十三條之一第一項、第二百
九十九條第一項前段，刑法第二十八條、第五十六條、第三百二
十一條第一項第三款、第二項、第四十一條第一項前段、第七十
四條第一款、第三十八條第一項第二款，罰金罰鍰提高標準條例
第二條，判決如主文。
本案經檢察官黃怡華到庭執行職務。
中　　華　　民　　國　　94　　年　　11　　月　　17　　日
                  刑事第十九庭　　法　官　白光華
右正本證明與原本無異。
如不服本判決，應於判決送達後十日內，向本院提出上訴狀。
                                  書記官  陳靜怡
中　　華　　民　　國　　94　　年　　11　　月　　17　　日
附錄本案論罪科刑法條全文：
中華民國刑法第三百二十一條
犯竊盜罪而有左列情形之一者，處六月以上、五年以下有期徒刑：
一  於夜間侵入住宅或有人居住之建築物、船艦或隱匿其內而犯之者。
二  毀越門扇、牆垣或其他安全設備而犯之者。
三  攜帶兇器而犯之者。
四  結夥三人以上而犯之者。
五  乘火災、水災或其他災害之際而犯之者。
六  在車站或埠頭而犯之者。
前項之未遂犯罰之。
